【裁判字號】    97,小上,50
【裁判日期】    970408
【裁判案由】    返還執照費
【裁判全文】
臺灣臺北地方法院民事裁定              97年度小上字第50號
上  訴  人  甲○○
被上訴 人   乙○○
上列當事人間返還執照事件，上訴人對於中華民國97年1月25日
本院臺北簡易庭96年度北小字第6312號第一審小額民事判決提起
上訴，本院裁定如下：
    主  文
上訴駁回。
第二審訴訟費用新台幣壹仟伍佰元由上訴人負擔。
    理  由
一、按對於小額程序第一審裁判之上訴或抗告，非以其違背法令
    為理由，不得為之。又提起上訴，上訴狀內應記載上訴理由
    ，表明原判決所違背之法令及其具體內容、暨依訴訟資料可
    認為原判決有違背法令之具體事實，民事訴訟法第436條之
    24第2項、第436條之25分別定有明文。是當事人對於小額程
    序第一審判決提起上訴時，其上訴狀或理由書應表明該判決
    所違背之法令條項，或有關判例、解釋字號，或成文法以外
    之習慣或法理等及其具體內容，暨係依何訴訟資料可認為原
    判決有違背法令之具體事實。如未依上述方法表明，或其所
    表明者與上開法條規定不相合時，即難認為已合法表明上訴
    理由，其上訴自非合法（最高法院71年台上字第314號判例
    參照），法院毋庸命其補正，逕以裁定駁回之，此觀同法第
    436條之32第2項準用第471條第1項、第444條第1項規定自明
    。
二、上訴意旨略以：上訴人於民國96年8月6日將醫師執照及各項
    證件送交被上訴人，約定執照費每月6萬元，又依照慣例出
    借醫師執照掛照為負責醫師，實際掛照費及上班費為分開計
    算，上班費一節為新台幣（以下同）3000~5000元，屬合作
    性質，並非原審所稱之租用行為。上訴人交付執照或送證照
    後，經常去電詢問何時訂約，惟被上訴人避不見面致未簽約
    ，被上訴人至同年9月始返還前揭證件，其積欠之一個月執
    照費6萬元，應盡快返還云云。
三、經查，本件訴訟標的金額為6萬元，未逾10萬元，依民事訴
    訟法第436條之8第1項規定，應適用小額訴訟程序。而本件
    上訴人對於小額程序之第一審判決提起上訴，核其上訴理由
    所載內容，僅陳述兩造間借用執照行為及被上訴人避不見面
    遲未簽約之過程，上訴人並未具體說明原審究係不適用何法
    規或適用何法規不當之情形，並揭示該法規之條項或其內容
    ，以及合於民事訴訟法第469條所列各款之事實，其係就原
    審取捨證據、認定事實之職權行使，指摘其為不當，自難認
    對該判決之如何違背法令已有具體之指摘；再者，兩造間既
    未簽約，則上訴人所稱之掛照費用及上班費用即無從發生。
    揆諸前揭說明，應認其上訴為不合法。
四、上訴人應負擔之第二審訴訟費用額確定為1,500元。
五、據上論結，本件上訴為不合法，依民事訴訟法第436條之32
    第1項、第2項、第444條第1項、第436條之19第1項、第95條
    、第78條，裁定如主文。
中    華    民    國   97   年    4     月     8     日
                  民事第五庭  審判長法  官  薛中興
                                    法  官  吳家薇
                                    法  官  林妙黛
以上正本係照原本作成。
本判決不得上訴。
中    華    民    國   97   年    4     月     8     日
                                    書記官  陳怡君
計  算  書
項      目          金  額（新台幣）          備    註
第二審裁判費        1,500元
合        計        1,500元


司法院資訊處製作；財團法人民間司法改革基金會備份。
